【裁判字號】    99,易,779
【裁判日期】    991021
【裁判案由】    竊盜
【裁判全文】
臺灣屏東地方法院刑事判決               99年度易字第779號
公  訴  人  臺灣屏東地方法院檢察署檢察官
被      告  甲○○
被      告  乙○○
上列被告等因竊盜案件，經檢察官提起公訴（98年度偵字第8601
號、99年度偵字第6072號），茲因被告等就被訴事實為有罪之陳
述，經告知簡式審判程序意旨並聽取公訴人及被告等之意見後，
本院裁定依簡式審判程序審理，判決如下：
    主  文
甲○○共同犯竊盜罪，累犯，處有期徒刑陸月，如易科罰金，以
新臺幣壹仟元折算壹日。
乙○○共同犯竊盜罪，處有期徒刑月，如易科罰金，以新臺幣
壹仟元折算壹日。
    事  實
一、甲○○前於民國95年間因詐欺、重利等案件，分別經臺灣高
    雄地方法院以95年度訴字第377 號判決判處有期徒刑6 月確
    定、臺灣臺南地方法院以95年度訴字第1445號判決判處有期
    徒刑5 月確定，嗣經減刑並更定應執行刑為有期徒刑6 月，
    於97年7 月16日易科罰金執行完畢。詎其猶不思悔改，得悉
    友人丙○○因案入所，丙○○位於屏東縣內埔鄉○○村○○
    路71巷27號住處無人看管，竟與乙○○共同基於意圖為自己
    不法所有之犯意聯絡，於98年11月4 日14時許，前往國道3
    號高速公路長治交流道下「十全中古商場」，向不知情之員
    工王榮聰稱欲變賣傢俱，王榮聰奶隨同渠等前往上址，由甲○○持在該處門外覓得之鑰匙開啟門鎖入內（侵入住居部分
    未據告訴），經王榮聰估價後以新臺幣（下同）2,200 元成
    交，甲○○、乙○○乃與王榮聰共同將丙○○之兄丁○○所
    有之床組2 組、床頭櫃、衣櫃各1 組、彈簧床1 張等家具搬
    運至王榮聰之自用小貨車上，由王榮聰駕車載運上開傢俱離
    去，甲○○、乙○○共同以此方式竊取上開傢俱得逞，變賣
    所得則由甲○○、乙○○朋分花用。嗣丁○○於98年11月5
    日凌晨2 時許返家發現甲○○、乙○○在該處睡覺，乃報警
    處理，經警循線查悉上情，並於同日10時10分許在上揭中古
    商場扣得前開傢俱及大門鑰匙1支（均已發還丁○○）。
二、案經丁○○訴由屏東縣政府警察局內埔分局報告臺灣屏東地
    方法院檢察署檢察官偵查起訴。
    理  由
一、被告甲○○、乙○○2 人所犯均係死刑、無期徒刑、最輕本
    刑為3 年以上有期徒刑以外之罪，其等於準備程序就前揭被
    訴事實均為有罪之陳述，經告知簡式審判程序之旨，並聽取
    其等與公訴人之意見後，本院認無不得或不宜改依簡式審判
    程序進行之情，爰依刑事訴訟法第273 條之1 第1 項、第28
    4 條之1 規定，裁定進行簡式審判程序，其證據調查依同法
    第273 條之2 所定原不受審判外陳述排除之限制；又被告2
    人對於卷內各項證據亦不爭執證據能力，復無事證顯示有何
    違法取得或類此瑕疵之情，故卷內所列各項證據，自均有證
    據能力，合先敘明。
二、上揭犯罪事實，業據被告甲○○、乙○○2 人於審理中均坦
    承不諱，且互核相符，並與證人丁○○、丙○○、王榮聰、
    葉素英等人於警詢及偵查中證述之情節相符，此外復有屏東
    縣政府警察局內埔分局扣押物品目錄表、贓物認領保管單各
    1 紙及照片13張附卷可稽，及床組2 組、床頭櫃、衣櫃各1
    組、大門鑰匙1 支扣案可資佐證。是認被告2 人之自白與事
    實相合，堪予採信，從而本件罪證明確，其等犯行洵可認定
    ，應依法論科。
三、核被告甲○○、乙○○2 人之所為，均係犯刑法第320 條第
    1 項之竊盜罪。按共同實施犯罪行為之人，在合同意思範圍
    以內，各自分擔犯罪行為之一部，相互利用他人之行為，已
    達其犯罪之目的者，即應對於全部所發生之結果，共同負責
    （最高法院28年上字第3110號判例意旨參照）。被告甲○○
    、乙○○就上開所為，彼此有犯意聯絡和行為分擔，均為共
    同正犯。被告甲○○有前開犯罪事實欄所載經有期徒刑宣告
    及執行完畢之情形，此有其臺灣高等法院被告前案紀錄表在
    卷可查，被告甲○○於有期徒刑執行完畢後，5 年以內再犯
    本案為有期徒刑以上之罪，為累犯，爰依刑法第47條第1 項
    之規定予以加重其刑。爰審酌被告甲○○智識程度為高職肄
    業，曾因詐欺、重利等案件，經有期徒刑之宣告及刑之執行
    情形，此有其臺灣高等法院被告前案紀錄表在卷可按，堪認
    其素行不佳；被告乙○○智識程度為高中畢業，未曾因刑案
    受有期徒刑之宣告及刑之執行，此有其臺灣高等法院被告前
    案紀錄表在卷可按，堪認其素行尚可，且被告2 人均正值青
    年，竟囿於貪念而竊取財物，侵害他人財產法益，不知努力
    奮發向上，端正品行，思循正途謀生，反起意共同行竊，缺
    乏對他人財產權應予尊重之觀念，行為實不足取，又未與被
    害人達成和解賠償損失；惟念渠等行竊手段平和，所侵害為
    同一被害人之財產法益，所竊取財物價值非高，及於審理中
    坦承全部犯行，犯後態度尚稱良好等一切情狀，各量處如主
    文所示之刑，並諭知易科罰金之折算標準，以示懲儆。至扣
    案之大門鑰匙1 支，雖為被告甲○○及乙○○犯罪所用，然
    非被告2 人所有，業據被告2 人供陳明確，且已發還被害人
    丁○○，爰不為沒收之諭知，附此敘明。
據上論斷，應依刑事訴訟法第273 條之1 第1 項、第299 條第1
項前段，刑法第28條、第320 條第1 項、第41條第1 項、第47條
第1 項，刑法施行法第1 條之1 ，判決如主文。
本案經檢察官許英輝到庭執行職務
中    華    民    國    99    年    10    月    21    日
                  刑事第三庭    法  官  陳茂亭
以上正本證明與原本無異。
如不服本判決應於收受判決後10日內向本院提出上訴書狀，並應
敘述具體理由；其未敘述上訴理由者，應於上訴期間屆滿後20日
內向本院補提理由書（均須按他造當事人之人數附繕本）「切勿
逕送上級法院」。
中    華    民    國    99    年    10    月    21    日
                                書記官  黃佳惠
附錄本判決論罪科刑法條全文：
中華民國刑法第320條
（普通竊盜罪、竊佔罪）
意 圖為自己或第三人不法之所有，而竊取他人之動產者，為竊
 盜罪，處5 年以下有期徒刑、拘役或5 百元以下罰金。
意圖為自己或第三人不法之利益，而竊佔他人之不動產者，依前
項之規定處斷。
前二項之未遂犯罰之。

司法院資訊處製作；財團法人民間司法改革基金會備份。
